【裁判字號】    91,交聲,1811
【裁判日期】    920324
【裁判案由】    交管條例聲異
【裁判全文】
臺灣板橋地方法院交通事件裁定                  九十一年度交聲字第一八一一號
    原處分機關  交通部公路總局臺北區監理所板橋監理站
    受處分人即
    異  議  人  甲○○
右列異議人因違反道路交通管理處罰條例案件，對於交通部公路總局臺北區監理所板
橋監理站民國九十一年十月八日所為之板監三字第裁四一－Ｃ00000000號處
分不服，聲明異議，本院裁定如左：
    主  文
異議駁回。
    理  由
一、本件異議意旨略以：受處分人即異議人甲○○於民國九十一年十月一日十九時四
    十七分許，騎乘機車在臺北縣三重市○○○○街，被臺北縣政府警察局三重分局
    員警攔下，以伊行駛快車道為由舉發。惟該路段並無快慢車道之分，伊騎駛至路
    口中央左轉，應無違規。是對原處分機關之裁處，自有未服，爰聲明異議，請求
    撤銷原處分云云。
二、按機器腳踏車駕駛人，爭道行駛而不在規定車道行駛者，處新臺幣六百元以上一
    千八百元以下罰鍰；又按汽車駕駛人有左列違反第四十五條之情形者，除依原條
    款處罰鍰外，並予記違規點數一點，道路交通管理處罰條例第四十五條第一項第
    十三款、第六十三條第一項第一款分別定有明文。
三、經查，本件異議人於九十一年十月一日十九時四十七分許，騎乘ＱＶＦ－五八七
    號輕型機車，在臺北縣三重市○○路與五谷王南街路段，因違規騎駛於快車道上
    ，而經警攔下舉發，有臺北縣政府警察局北縣警交第Ｃ00000000號舉發
    違反道路交通管理事件通知單一紙附卷可稽。異議人雖辯以五谷王南街無劃分快
    慢車道云云，惟經本件執行舉發之員警吳春葵到庭證稱：異議人當時是騎駛於重
    新路之快車道上，未依兩段式左轉，逕由路口左轉至五谷王南街，但是我只舉發
    異議人行駛重新路段之快車道等語（見本院九十一年十二月二十四日訊問筆錄）
    ，異議人亦不否認係由重新路逕左轉五谷王南街。又本院當庭囑警前往查勘上開
    舉發地點，於臺北縣三重市○○路確實劃有快、慢車道，另重新路於接近五谷王
    南街口前，亦設有機慢車兩段式左轉標誌，有照片五禎在卷為據。異議人雖辯稱
    臺北縣三重市○○○○街未設有快慢車道，惟異議人自臺北縣三重市○○路左轉
    五谷王南街前，已有不依規定車道行駛於重新路之快車道之違規事實，雖其左轉
    至五谷王南街後始為警攔獲，仍無解其左轉前違規之責。異議人徒以五谷王南街
    未劃有快慢車道為由置辯，自屬無據。從而，原處分機關以異議人違規情事明確
    ，據以裁處罰鍰六百元，並記違規點數一點，核無違法失當之處，本件異議為無
    理由，應予駁回。
據上論斷，應依道路交通案件處理辦法第十九條，裁定如主文。
中      華      民      國    九十二    年      三      月    二十四    日
                                    臺灣板橋地方法院交通法庭
                                          法  官    林漢強
右正本證明與原本無異。
如不服本裁定，應於裁定送達後五日內向本院提出抗告狀。
                                          書記官    黃大千
中      華      民      國    九十二    年      三     月     二十四    日


司法院資訊處製作；財團法人民間司法改革基金會備份。
